【裁判字號】    97,訴,1727
【裁判日期】    980112
【裁判案由】    偽造文書
【裁判全文】
臺灣屏東地方法院刑事判決              97年度訴字第1727號
公  訴  人  臺灣屏東地方法院檢察署檢察官
被      告  甲○○
上列被告因偽造文書案件，經檢察官提起公訴（97年度偵字第61
37號），被告於準備程序就被訴事實為有罪之陳述，本院合議庭
裁定由受命法官獨任逕行簡式審判程序，並予判決如下：
    主  文
甲○○行使偽造私文書，足以生損害於公眾及他人，累犯，處有
期徒刑肆月，如易科罰金，以新臺幣壹仟元折算壹日。屏東縣警
察局屏警交字第V00000000 號舉發違反道路交通管理事件通知單
移送聯、通知聯、存根聯上收受通知聯者簽章欄內偽造之「乙○
○」署押各壹枚，均沒收。
    事  實
一、甲○○前於民國91年間因侵占案件，經台灣高雄地方法院以
    92年度易字第1992號判決判處有期徒刑4 月確定，於93 年6
    月21日易科罰金執行完畢。甲○○未考領機車駕照，於97
    年3 月8 日16時30分許，駕乘車牌號碼XMM-458 號重型機車
    ，行經屏東縣屏東市○○路，因未戴安全帽遭警攔車盤查，
    甲○○為規避罰則，適知悉其表弟乙○○之年籍資料，竟基
    於偽造署押及偽造私文書之犯意，假冒乙○○之名義，向警
    員謊稱其係乙○○，並提供乙○○年籍資料，供警員填載在
    屏東縣警察局屏警交字第V00000000 號舉發違反道路交通管
    理事件通知單上（下稱舉發通知單），並於該舉發通知單移
    送聯之「收受通知聯者簽章欄」內，以複寫方式偽簽乙○○
    之署押（舉發通知單一式3 聯，以複寫方式製作，故通知聯
    、存根聯均有「乙○○」之署押各1 枚），偽造表示係乙○
    ○本人收受該舉發通知單通知聯之私文書，旋復將該舉發通
    知單移送聯、存根聯交還填單舉地之員警收執而為行使，足
    以生損害於警察機關對違反交通道路管理事件執行之正確性
    及乙○○本人。嗣因乙○○接獲舉發通知單發現遭冒名而提
    出異議，警方循線查獲上情。
二、案經屏東縣政府警察局屏東分局報告屏東地方法院檢察署檢
    察官偵查起訴。
    理  由
一、本件被告甲○○所犯係死刑、無期徒刑或最輕本刑為3 年以
    上有期徒刑以外之罪，亦非屬臺灣高等法院管轄第一審之案
    件，其於準備程序中就被訴事實為有罪之陳述，經本院告知
    簡式審判程序之旨，並聽取當事人意見後，經本院合議庭依
    刑事訴訟法第273 條之1 第1 項規定裁定由受命法官獨任進
    行簡式審判程序。又簡式審判程序之證據調查，依刑事訴訟
    法第273 條之2 規定，不受同法第159 條第1 項審判外陳述
    排除之限制；再被告對於卷內各項證據亦不爭執證據能力，
    復無事證顯示有何違法取得或類此瑕疵之情，故卷內所列各
    項證據，自得作為證據，合先敘明。
二、上開犯罪事實業據被告甲○○於警詢（參警卷第3 至5 頁）
    及本院審理時坦承不諱，核與被害人乙○○於警詢指述其身
    分遭人冒用之被害情節相符（參警卷第6 至7 頁），復有被
    告所書寫記載乙○○年籍資料之紙條、屏東縣警察局屏警交
    字第V00000000 號舉發違反道路交通管理事件通知單及被害
    人乙○○本人書寫之年籍資料紙條各1 紙在卷可資憑佐（參
    警卷第10至13頁），是被告之上開任意性自白核與客觀事實
    相符，本件事證已明，被告犯行洵堪認定。
三、按在違反道路交通管理事件通知單之收受通知聯者簽章欄偽
    簽他人署押，即係表示已收到該通知單之意思，復將該通知
    單移送聯交由警員處理，依習慣係表示已收到該違規通知單
    之證明，有收據之性質，顯然對該文書之內容有所主張，自
    有行使之意思，且足生損害於警察機關對道路交通管理處罰
    事件處理之正確性及該他人（最高法院83年度臺上字第2502
    號判決、83年度臺上字第5697號判決意旨可資參照）。被告
    甲○○偽造前開舉發通知單，並持以行使，核其所為，係犯
    刑法216 條、第210 條行使偽造私文書罪，其偽造署押係偽
    造私文書之階段行為，偽造後復持以行使，其偽造私文書之
    低度行為為行使偽造私文書之高度行為所吸收，均不另論罪
    。另被告有如前揭犯罪事實欄所述之經有期徒刑宣告及執行
    完畢之情形，有前開臺灣高等法院被告前案紀錄表附卷可稽
    ，其於有期徒刑執行完畢後5 年以內，故意再犯本件為有期
    徒刑以上之罪，構成累犯，應依刑法第47條第1 項規定加重
    其刑。爰審酌被告違規無照駕駛為警攔查，不知勇於認錯，
    反冒用他人名義，偽簽他人姓名，以圖免受處罰，心存僥倖
    之態度誠屬可議，暨其犯罪後尚知悔悟，坦承犯行，態度尚
    佳，及其品行、生活狀況、智識程度等一切情狀，量處如主
    文所示之刑，並諭知易科罰金之折算標準。屏東縣警察局屏
    警交字第V0000000 0號舉發違反道路交通管理事件通知單移
    送聯、通知聯、存根聯上「收受通知聯者簽章欄」內偽造「
    乙○○」名義之署名各1 枚，不問屬於被告所有與否，應依
    刑法第219 條規定，併予宣告沒收。
據上論斷，應依刑事訴訟法第273 條之1 第1 項、第299 條第1
項前段，刑法第216 條、第210 條、第47條第1 項、第41條第1
項前段、第219 條，判決如主文。
本案經檢察官劉文賓到庭執行職務。
中    華    民    國    98    年    1     月    12    日
                  刑事第三庭    法  官  陳怡先
以上正本證明與原本無異。
如不服本判決應於收受判決後10日內向本院提出上訴書狀，並應
敘述具體理由；其未敘述上訴理由者，應於上訴期間屆滿後20日
內向本院補提理由書（均須按他造當事人之人數附繕本）「切勿
逕送上級法院」。
中    華    民    國    98    年    1     月    12    日
                                  書記官  郭松菊
附錄論罪科刑法條全文：
中華民國刑法第216條
行使第210條至第215條之文書者，依偽造、變造文書或登載不實
事項或使登載不實事項之規定處斷。
中華民國刑法第210條
偽造、變造私文書，足以生損害於公眾或他人者，處 5 年以下有
期徒刑。


司法院資訊處製作；財團法人民間司法改革基金會備份。
